臺灣高等法院臺中分院民事裁定　　　九十一年度家抗字第五七號
　　　抗　告　人　甲○○
右抗告人因與相對人朱室間暫時保護令事件，對於中華民國九十一年三月十四日臺灣
南投地方法院所為之裁定（九十一年度暫家護字第一六號），提起抗告，本院裁定如
左：
　　　主　　　文
抗告駁回。
抗告程序費用由抗告人負擔。
　　　理　　　由
一、抗告人抗告意旨略以：家庭暴力防治法之成立宗旨係為促進家庭和諧，而抗告人
    於民國（下同）九十年十二月八日及九十一年一月二十四日二次夫妻吵架，係因
　　妻（即相對人）已離家二年多，抗告人為攜同妻及子女返家團圓，相對人不肯而
　　發生爭吵，並非原審所稱屢為財務、兒女管教問題之爭執。又證人施林品之證詞
　　並非真實，抗告人難以相信，曾於原法院當庭請求傳喚證人施林品出庭對質，惟
　　原審未為傳喚對質，逕為裁定，抗告人實難干服；另抗告人曾與證人施林品連絡
　　，伊證實抗告人並未於相對人之住處對其辱「三字經」、「給你好看」、「兩
　　敗俱傷」等語，爰請求傳喚證人出庭對質，以明事實云云。
二、按家庭暴力防治法所稱家庭暴力者，謂家庭成員間實施身體或精神上不法侵害之
    行為。家庭暴力防治法第二條第一項有明文規定。又法院為保護被害人，得不經
    審理程序或於審理終結前，依聲請核發暫時保護令；聲請人於聲請通常保護令前
    聲請暫時保護令，其經法院准許核發者，視為己有通常保護令之聲請；暫時保護
    令於法院審理終結發通常保護令或駁回聲請時失其效力，家庭暴力防治法第十五
    條定有明文。足見暫時保護令之聲請人僅需釋明其有受家庭暴力之事實，法院於
    審理暫時保護令時，只要形式上審查合於規定，即得核發，至於實體上是否確有
    核發保護令之必要，仍應靜待通常保護令之審理，先此敘明。
三、本件相對人於原法院聲請意旨略以：抗告人甲○○為相對人之夫，兩造為家庭暴
    力防治法所稱之家庭成員，惟雙方個性不合，抗告人屢為財務、兒女管教問題對
　　相對人施以暴力攻擊，前曾於九十年五月十三日，經台灣南投地方法院核發民事
　　通常保護令在案，惟抗告人於上開保護令期間屆滿後，又於九十年十二月十八日
　　，因不滿相對人欲外出上課，即以「三字經」等語辱之，嗣又於九十一年一月
　　二十四日十八時許，在南投縣南投市○○○村○○路八二號相對人住處，因相對
　　人拒絕與之返家，復向相對人恫稱：不要把我逼急了，要給你好看及兩敗俱傷等
　　語。並以王八蛋、畜生等語辱相對人，已發生家庭暴力事件；又抗告人係相對
　　人之夫，前曾多次對相對人實施家庭暴力，可認相對人有繼續遭受抗告人實施不
　　法侵害行為之危險，為此依據家庭暴力防治法之規定，聲請核發暫時保護令等情
　　。原法院以：相對人主張兩造為夫妻，抗告人有上開不法侵害行為，及相對人有
　　再受家庭暴力之危險等情，業據其提出戶口名簿一份，南投縣南投分局受理家庭
　　暴力案件調查記錄表影本一件，民事通常保護令影本一件等為證，並經證人即相
　　對人之母施林品及兩造之子簡柏仲到庭證述甚詳，抗告人雖否認有何右揭侵害之
　　舉，然衡諸證人簡柏仲與抗告人為父子之親，若無其事，當無構陷之理，證人等
　　所述應屬可信，相對人之主張堪信為真實，而認抗告人之行為已構成對相對人身
　　體及精神上不法侵害，且有鑑定是否應實施處遇計劃之必要，於鑑定前為保護相
　　對人之人身安全，因而依家庭暴力防治法第十五條第二項規定，核發如原裁定主
　　文所示內容之暫時保護令。抗告人雖執前詞抗辯，並辯稱證人施林品之證詞不能
　　相信，請求對質云云，惟相對人聲請核發暫時保護令，既經提出南投縣南投分局
　　受理家庭暴力案件調查記錄表影本一件，民事通常保護令影本一件等為證，並經
　　證人即相對人之母施林品及兩造之子簡柏仲到庭證述甚詳，堪認已有相當之釋明
　　，並經原審形式審查，認合於要件准予核發暫時保護令，依前述說明，自無不當
　　，抗告為無理由，應予駁回。
四、據上論結，本件抗告為無理由，依家庭暴力防治法第十九條第二項，非訟事件法
    第八條第二項、第二十八條，民事訴訟法第四百九十二條第一項、第七十八條，
    裁定如主文。
中　　　華　　　民　　　國　　九十一　　年　　　四　　　月　　 三十　　 日
~B1民事第五庭審判長法　官　陳滿賢
~B2　　　　　　　　法  官  邱森樟
~B3　　　　　　　　法　官　朱　樑
右為正本係照原本作成。
不得再抗告。
~B　　　　　　　　書記官　陳秀真
中　　　華　　　民　　　國　　九十一　　年　　　四　　　月　　 三十　　 日
                                                                        Ｙ
